臺灣高等法院花蓮分院刑事裁定
111年度聲字第98號
聲  請  人  臺灣高等檢察署花蓮檢察分署檢察官
受  刑  人  彭住仁


上列聲請人因受刑人數罪併罰有二裁判以上，聲請定其應執行之
刑（111年度執聲字第43號），本院裁定如下：
    主  文
彭住仁犯如附表所示各罪所處之刑，應執行有期徒刑貳年伍月。
    理  由
一、聲請意旨略以：受刑人彭住仁因違反廢棄物清理法等數罪，
    先後經判決確定如附表，應依刑法第53條、第51條第5款規
    定，定其應執行之刑，爰依刑事訴訟法第477條第1項聲請裁
    定等語。
二、按數罪併罰，有二裁判以上者，依刑法第51條之規定，定其
    應執行之刑。又宣告多數有期徒刑者，於各刑中之最長期以
    上，各刑合併之刑期以下，定其刑期；但不得逾30年。刑法
    第53條及第51條第5款分別定有明文。又刑事訴訟法第370條
    第2項、第3項，已針對第二審上訴案件之定應執行之刑，明
    定有不利益變更禁止原則之適用，於分屬不同案件之數罪併
    罰有應更定執行刑者，本於同為定刑裁定應為相同處理之原
    則，法院於裁定定應執行之刑時，自仍應有不利益變更禁止
    原則法理之考量，亦即另定之執行刑，其裁量所定之刑期，
    不得較重於前定之執行刑加計後裁判宣告之刑之總和，否則
    即與法律秩序理念及法律目的之內部界限有違（最高法院10
    3年度第14次刑事庭決議及最高法院93年度台非字第192號判
    決意旨參照）。
三、本院為受刑人所犯如附表所示案件犯罪事實最後判決之法院
    。受刑人所犯如附表所示各罪，先後經法院判處如附表所示
    之刑確定，且如附表編號2-6所示之罪均為如附表編號1所示
    之裁判確定前所犯，其中附表編號1至5所示之罪，曾經本院
    以110年度原上訴字第17號判決定應執行刑為有期徒刑1年10
    月，並經最高法院以111年度台上字第2328號判決駁回上訴
    確定在案，有各該刑事裁判及臺灣高等法院被告前案紀錄表
    在卷可稽。又受刑人所犯如附表所示各罪均不得易科罰金，
    茲據檢察官就附表所示各罪聲請定其應執行之刑，本院審核
    認其聲請正當，應依法定應執行之刑。
四、本院審酌受刑人所犯如附表各編號所示之罪均為廢棄物清理
    法第46條第4款前段之非法清理廢棄物罪，其犯罪類型、行
    為態樣相同，並考量其危害程度、侵害法益，責任非難重複
    程度等，兼衡刑罰經濟與公平、比例等原則，暨前述各罪定
    應執行刑之外部界限（附表各宣告刑中刑期最長之有期徒刑
    9月以上，附表各刑合併計算之刑期4年1月為其上限），及
    不利益變更禁止原則（附表編號1-5所示各罪所處之刑，前
    經定應執行有期徒刑1年10月、編號6所示之罪宣告有期徒刑
    9月，以上合計刑期為有期徒刑2年7月）等應遵守之內部界
    限，爰定其應執行之刑如主文所示。　　　　
五、依刑事訴訟法第477條第1項，刑法第51條第5款、第53條，
    裁定如主文。
中　　華　　民　　國　　111 　年　　8 　　月　　8 　　日
                  刑事庭審判長法  官  林慧英
　　　　　　　　　　　　　　　法  官  李水源
　　　　　　　　　　　　　　　法  官  謝昀璉 
以上正本證明與原本無異。
如不服本裁定，應於裁定送達後5日內向本院提出抗告狀。抗告
書狀，並應敘述抗告之理由。
因疫情而遲誤不變期間，得向法院聲請回復原狀。
中　　華　　民　　國　　111 　年　　8 　　月　　8 　　日
                              書記官  劉又華
附表     編號  1 2 3 罪名  廢棄物清理法 廢棄物清理法 廢棄物清理法 宣告刑  有期徒刑8月 有期徒刑8月 有期徒刑8月  犯罪日期  106年1月不詳日時起迄108年2月22日10時50分查獲時止 108年3月31日某時起迄同年4月9日14時34分查獲時止 108年4月不詳日時起迄同年4月22日12時30分查獲時止 偵查(自訴)機關 年度案號  花蓮地檢108年度偵字第5038、5056號 花蓮地檢108年度偵字第5038、5056號 花蓮地檢108年度偵字第5038、5056號  最後 事實審 法院 花高分院 花高分院 花高分院  案號 110年度原上訴字第17號 110年度原上訴字第17號 110年度原上訴字第17號  判決日期 111/01/13 111/01/13 111/01/13  確定 判決 法院 最高法院 最高法院 最高法院  案號 111年度台上字第2328號 111年度台上字第2328號 111年度台上字第2328號  判決 確定日期 111/06/09 111/06/09 111/06/09 是否為得易科 罰金之案件  否 否 否  備註  花蓮地檢111年度執字第1109號 花蓮地檢111年度執字第1109號 花蓮地檢111年度執字第1109號   編號1至5曾經花高分院以110年度原上訴字第17號判決定應執行有期徒刑1年10月。   


編號  4 5 6 罪名  廢棄物清理法 廢棄物清理法 廢棄物清理法 宣告刑  有期徒刑8月 有期徒刑8月 有期徒刑9月 犯罪日期  108年1、2月不詳日時起迄同年5月2日14時30分查獲時止 108年6月初不詳日時起迄同年6月7日查獲時止 110年6月10日起迄同年6月27日止 偵查(自訴)機關 年度案號  花蓮地檢108年度偵字第5038、5056號 花蓮地檢108年度偵字第5038、5056號 花蓮地檢110年度偵字第3469號  最後 事實審 法院 花高分院 花高分院 花高分院  案號 110年度原上訴字第17號 110年度原上訴字第17號 111年度原上訴字第2號  判決日期 111/01/13 111/01/13 111/03/31  確定 判決 法院 最高法院 最高法院 花高分院  案號 111年度台上字第2328號 111年度台上字第2328號 111年度原上訴字第2號  判決 確定日期 111/06/09 111/06/09 111/06/29 是否為得易科 罰金之案件  否 否 否   備註  花蓮地檢111年度執字第1109號 花蓮地檢111年度執字第1109號 花蓮地檢111年度執字第1281號   編號1至5曾經花高分院以110年度原上訴字第17號判決定應執行有期徒刑1年10月。